憲法法庭裁定111年憲裁字第284號聲請人一胡仁傑聲請人二徐德義上列聲請人因違反毒品危害防制條例等罪等案件，聲請法規範憲法審查，本庭裁定如下：主文本件不受理。理由聲請人一及二因違反毒品危害防制條例等罪等案件，就刑法第78條第4項規定（聲請人誤植為第2項，下稱系爭規定）聲請解釋憲法。其主張意旨略以：受刑人於假釋付保護管束出監期間，人身自由等權利仍受有限制，該期間應計入刑期，受刑人如經撤銷假釋，應扣除該保護管束期間再接續執行殘刑，始符合罪刑比例原則，是系爭規定所示假釋撤銷後，其出獄日數不算入刑期內之規定，已違反憲法第8條、第15條人身自由與生存權等語。查聲請人一未於聲請書上指明據以聲請之不利確定終局裁判、聲請人二未於聲請書狀簽名或蓋章，亦未指明其據以聲請之不利確定終局裁判，經命補正後，聲請人一說明其所犯各罪之確定終局裁判為最高法院91年度台上字第7023號（下稱系爭判決一）、99年度台非字第171號刑事判決（下稱系爭判決二）、花蓮地檢指揮執行96執減更1281號及99執更519號（下合稱系爭指揮執行書一）；另聲請人二補正其簽章，並說明其所犯各罪之確定終局裁判為最高法院93年度台上字第2041號及93年度台上字第6010號刑事判決（下合稱系爭判決三）、花蓮地檢指揮執行94戒執更3號、96執減更953號（下合稱系爭指揮執行書二）。次查，系爭判決一係最高法院以聲請人一上訴不合法為由而駁回其上訴，是聲請人一此部分之聲請，應以其據以上訴之原審判決，即臺灣高等法院花蓮分院91年度少上訴字第26號刑事判決，為本審查庭據以審查之確定終局判決（下稱確定終局判決一）。又查，系爭判決三係最高法院以聲請人二上訴不合法為由而駁回其上訴，是聲請人二此部分之聲請，應以其據以上訴之原審判決，即臺灣高等法院高雄分院92年度上訴字第561號及臺灣高等法院花蓮分院92年度上訴字第305號刑事判決，為本審查庭據以審查之確定終局判決（下稱確定終局判決二）。以上合先敘明。按人民就其依法定程序用盡審級救濟之案件，對於受不利確定終局裁判所適用之法規範，認有牴觸憲法者，得聲請憲法法庭為宣告違憲之判決；人民所受之確定終局裁判於憲法訴訟法（下稱憲訴法）修正施行前已送達者，得於憲訴法修正施行日後6個月內，即111年7月4日前聲請法規範憲法審查；其案件得否受理，依修正施行前之規定，即司法院大法官審理案件法（下稱大審法）第5條第1項第2款規定決之；聲請不合程式或不備其他要件，且其情形不得補正者，審查庭得以一致決裁定不受理，憲訴法第59條第1項、第92條第2項、第90條第1項但書及第15條第2項第7款定有明文。查系爭判決一、二及三均於憲訴法修正施行前即已送達，是此部分之聲請是否受理，應依大審法上開規定決之。次查，系爭規定均未為系爭判決二、確定終局判決一及二所適用，自不得為聲請法規範憲法審查之客體。又，系爭指揮執行書一及二均非憲訴法第59條第1項規定所稱確定終局裁判，聲請人尚不得據以聲請法規範憲法審查。是本件聲請核與上開規定之要件均不合，本庭爰以一致決裁定不受理。中　　華　　民　　國111年6月7日　　　　　　　　　憲法法庭第五審查庭　審判長大法官　蔡明誠大法官　張瓊文大法官　蔡宗珍以上正本證明與原本無異。書記官　廖純瑜中　　華　　民　　國111年6月7日